【裁判字號】    95,中簡上,20
【裁判日期】    950329
【裁判案由】    家庭暴力防治法
【裁判全文】
臺灣臺中地方法院刑事判決            95年度中簡上字第20號
上  訴  人
即  被  告  乙○○
上列上訴人因違反家庭暴力防治法等案件，不服本院臺中簡易庭
中華民國94年11月11日94年度中簡字第2942號第一審刑事簡易判
決（聲請簡易判決處刑案號：臺灣臺中地方法院檢察署94年度偵
字第17074號），提起上訴，本院管轄之第二審合議庭判決如下
：
    主  文
原判決撤銷。
乙○○違反法院依家庭暴力防治法第十三條所為之禁止實施家庭
暴力行為裁定，處拘役拾日，如易科罰金，以佰元折算壹日
。緩刑貳年，緩刑期內付保護管束。
    事  實
一、乙○○為甲○○之配偶，二人間具有家庭暴力防治法第三條
    第一款所定之家庭成員關係。其前因對甲○○實施家庭暴力
    行為，業經本院於民國九十四年八月十九日以九十四年度家
    護字第六七Ｏ號核發民事通常保護令（裁定），令其不得對
    甲○○實施身體或精神上不法侵害之行為及不得直接或間接
    對於甲○○為騷擾行為，上開保護令之有效期間為一年，並
    於九十四年八月二十九日送達乙○○。詎其明知上情，仍於
    九十四年十月十七日下午五時三十分，在其位於臺中縣潭子
    鄉○○村○○路一Ｏ四巷八號住所，因其身體不適，央求甲
    ○○駕駛其所有車牌號碼ＯＧ─Ｏ四四三號自小客車載其至
    醫院就診未果，而心生不悅，竟基於違反上開保護令及恐嚇
    之犯意，先以三字經「幹妳娘」辱罵甲○○，再對甲○○恫
    嚇稱：「不願意開車就打死妳」等語，使甲○○心生畏懼，
    致生危害於安全，並以腳踢上開自小客車車門，及持椅子砸
    毀該自小客車車窗，進而持椅子砸向甲○○，因甲○○及時
    閃躲，始未受傷，而以上開方式對甲○○施以精神上不法侵
    害之家庭暴力行為，而違反上開民事通常保護令。
二、案經臺中縣警察局豐原分局報告由臺灣臺中地方法院檢察署
    檢察官偵查後聲請簡易判決處刑。
    理  由
一、上開犯罪事實，迭據上訴人即被告乙○○（下稱被告）於警
    詢、偵查中及本院審理時坦承不諱，核與被害人甲○○於警
    詢中指述情節相符，並有臺中縣警察局豐原分局保護令執行
    命令表、現場圖各一紙、現場照片四張附卷可稽。而被告前
    因對被害人甲○○實施家庭暴力行為，經本院於九十四年八
    月十九日以九十四年度家護字第六七Ｏ號核發民事通常保護
    令（裁定），令其不得對甲○○實施身體或精神上不法侵害
    之行為及不得直接或間接對於甲○○為騷擾行為，上開保護
    令之有效期間為一年，並於九十四年八月二十九日送達被告
    等情，亦經本院調取本院九十四年度家護字第六七Ｏ號民事
    聲請事件卷宗核閱無誤，且有該民事通常保護令及被告送達
    證書影本各一份在卷可按，足徵被告自白與事實相符。事證
    明確，被告上開犯行堪以認定，應予依法論科。
二、核被告所為，係犯家庭暴力防治法第五十條第一款之違反保
    護令罪及刑法第三百零五條之恐嚇危害安全罪。被告以一恐
    嚇行為而同時觸犯上開恐嚇及違反保護令罪罪名，為想像競
    合犯，依刑法第五十五條規定，應從較重之違反保護令罪處
    斷。聲請意旨原漏未論及恐嚇罪，惟於聲請簡易判決處刑書
    已載明被告上開出言恐嚇之事實，且經檢察官於本院審理蒞
    庭時，當庭補正該恐嚇罪之法條，應認此部分業經起訴，本
    院自得併予審理。原審認被告罪證明確，而予以論罪科刑，
    固非無見，惟原審疏未就被告上開恐嚇部分論罪，容有未合
    。被告上訴請求給予緩刑，暫勿繳納有期徒刑易科之罰金，
    雖無理由，惟原判決既有上述可議之處，自應由本院將原判
    決撤銷改判。爰審酌被告於接獲民事保護令後，不思收斂行
    止，仍恣意違反保護令所定事項，並為上揭恐嚇行為，公然
    漠視國家公權力，情節非輕，惟其業得被害人即其妻甲○○
    之原諒，復於犯後坦承犯行，顯有悔意等一切情狀，量處如
    主文第二項所示之刑，並諭知易科罰金之折算標準。末查，
    被告前未曾受有期徒刑以上刑之宣告，此有臺灣高等法院被
    告前案紀錄表、臺灣臺中地方法院檢察署刑案資料查註紀錄
    表各一份在卷可憑，其素行尚佳，因一時失慮，致罹刑章，
    復參以其於本案案發後，與被害人間相處之道，屢有改進，
    不會對被害人凶等情，業據被害人於本院審理時陳明在卷，
    諒其經此次懲處後當知警惕，應無再犯之虞，本院認所宣告
    之刑，以暫不執行為適當，併予宣告緩刑二年，並依家庭暴
    力防治法第三十條第一項之規定，諭知於緩刑期內付保護管
    束。
據上論斷，應依刑事訴訟法第四百五十五條之一第一項、第三項
、第三百六十九條第一項前段、第三百六十四條、第二百九十九
條第一項前段，家庭暴力防治法第五十條第一款、第三十條第一
項，刑法第十一條前段、第三百零五條、第五十五條、第四十一
條第一項前段、第七十四條第一款，罰金罰鍰提高標準條例第一
條前段、第二條，判決如主文。
本案經檢察官丙○○到庭執行職務
中    華    民    國    95    年    3    月    29    日
                         臺灣臺中地方法院刑事第11庭
                             審判長法  官  林源森
                                   法  官  莊嘉蕙
                                   法  官  丁智慧
上正本證明與原本無異。
不得上訴。
中    華    民    國    95    年    3    月    29    日
                                   書記官  朱良燦
附錄本案論罪科刑法條全文：
家庭暴力防治法第五十條第一款（違反保護令罪）
違反法院依第十三條、第十五條所為之下列裁定者，為本法所稱
之違反保護令罪，處三年以下有期徒刑、拘役或科或併科新臺幣
十萬元以下罰金︰
一  禁止實施家庭暴力行為。
刑法第三百零五條
以加害生命、身體、自由、名譽、財產之事恐嚇他人，致生危害
於安全者，處二年以下有期徒刑、拘役或三百元以下罰金。


司法院資訊處製作；財團法人民間司法改革基金會備份。
